# 请教一下关于新租赁准则下，租赁变更和解除的界定。

提问人：SDCHENHAN 时间：2022-02-25 10:27:33
请教各位老师。 在新租赁准则下，比如A出租给B房屋，B作为承租人，租赁期 5 年，在第 3 年的时候A要求增加租金，B同意，但是A与B之间的形式上的操作是先解除原来的合同在签订新的合同。 想请问各位老师是作为原合同的解除（确认资产处置损益）+确认新合同（新的使用权资产），还是按照实质重于形式作为原合同的变更只追加确认增加部分租金的使用权资产呢？谢谢~

回答人：chenyiwei
应按照实质重于形式作为原合同的变更只追加确认增加部分租金的使用权资产。例如，只是租金改变，其他条款均未变；新租约的租赁期等于原租约的剩余租赁期；原租约的终止日和新租约的租赁期开始日衔接；等等，均可以作为证据。